【裁判字號】    99,交易,509
【裁判日期】    991026
【裁判案由】    過失致死
【裁判全文】
臺灣板橋地方法院刑事判決             99年度交易字第509號
公  訴  人  臺灣板橋地方法院檢察署檢察官
被      告  丙○○
選任辯護人  李志正律師
            羅子武律師
上列被告因過失致死案件，經檢察官提起公訴（99年度偵字第16
21、2800號），本院判決如下：
    主  文
丙○○因過失致人於死，處有期徒刑月，如易科罰金，以新臺
幣壹仟元折算壹日。
    事 實
一、丙○○於民國98年12月27日凌晨1 時50分許，駕駛車牌號碼
    0615 - RK 號自小客車，沿臺北縣土城市○○路○ 段往三峽
    鎮方向行駛，本應注意車前狀況，並隨時採取必要之安全措
    施，而依當時天候晴、柏油路面乾燥無缺陷，亦無障礙物，
    視距良好，雖屬無照明路段，然仍可憑藉其所駕駛之自小客
    車前方車頭燈光辨識前方路況，並無不能注意之情事，竟疏
    未注意車前狀況，而於行經臺北縣土城市○○路○ 段100 號
    前時，其自小客車前車頭撞擊飲酒後違規穿越分隔島之行人
    吳福中，致吳福中受有顱腦挫傷併兩側脛骨骨折等傷害，經
    送醫急救後，仍於同日凌晨3 時許因出血性併神經性休克而
    死亡。丙○○於肇事後留置現場，於犯罪被發覺前，向前來
    處理之警員當場承認為肇事人，進而接受裁判。
二、案經吳福中弟弟甲○○訴由臺北縣政府警察局土城分局移送
    臺灣板橋地方法院檢察署檢察官偵查起訴。
    理  由
一、被告以外之人於審判外之言詞或書面陳述，除法律有規定
    者外，不得作為證據；被告以外之人於審判外之陳述，雖不
    符前4 條之規定，而經當事人於審判程序同意作為證據，法
    院審酌該言詞陳述或書面陳述作成時之情況，認為適當者，
    亦得為證據。當事人、代理人或辯護人於法院調查證據時，
    知有第159 條第1 項不得為證據之情形，而未於言詞辯論終
    結前聲明異議者，視為有前項之同意，刑事訴訟法第159 條
    第1 項、第159 條之5 分別定有明文，其立法理由在於傳聞
    證據未經當事人之反對詰問予以核實，乃排斥其證據能力。
    惟當事人如放棄對原供述人之反對詰問權，於審判程序表示
    同意該等傳聞證據可作為證據，此時，法院除認該傳聞證據
    欠缺適當性外，自可承認其證據能力。又當事人、代理人或
    辯護人於調查證據時，知有刑事訴訟法第159 條第1 項不得
    為證據之情形，卻表示「對於證據調查無異議」、「沒有意
    見」等意思，而未於言詞辯論終結前聲明異議者，應視為已
    有將該等傳聞證據採為證據之同意，最高法院93年度台上字
    第3533號、94年度台上字第2976號判決亦採同一見解。經查
    ：本案被告丙○○、辯護人及檢察官於本院準備期日，對於
    以下經本院調查之證據，均表示對證據能力不爭執，復於審
    判期日就本院一一提示之前揭證據方法於言詞辯論終結前，
    均亦未就所調查之證據主張有刑事訴訟法第159 條第1 項不
    得為證據之情形，是參照上開說明要旨，上開證據均有證據
    能力，合先敘明。
二、查上揭事實，業據被告於警詢、偵查、本院準備程序及審理
    中均自白不諱，並有道路交通事故調查報告表（一）、（二
    ）、道路交通事故現場圖、臺灣板橋地方法院檢察署相驗屍
    體證明書、勘驗筆錄、相驗報告書、亞東紀念醫院函暨所檢
    送被害人之病歷資料各1 份，及相驗照片18張、現場照片29
    張附卷足資佐證。而按汽車行駛時，駕駛人應注意車前狀況
    ，並隨時採取必要之安全措施，道路交通安全規則第94條第
    3 項定有明文。被告駕駛自用小客車行經上開路段時，自應
    注意上述道路交通安全規則之規定，又依現場照片及前開道
    路交通事故調查報告表所載，當時天候晴、柏油路面乾燥無
    缺陷，亦無障礙物，視距良好，雖屬無照明路段，然仍可憑
    藉其所駕駛之自小客車前方車頭燈光辨識前方路況，並無不
    能注意之情事，被告竟疏未注意，而撞及飲酒後違規穿越分
    隔島之被害人吳福中，其應負過失罪責甚明，卷附之臺灣省
    臺北縣車輛行車事故鑑定委員會出具之鑑定意見亦同此結論
    。而本件車禍致使被害人受有受有顱腦挫傷併兩側脛骨骨折
    等傷害，經送醫急救後，仍於98年12月27日日凌晨3 時許因
    出血性併神經性休克而死亡結果，被告之過失犯行與被害人
    死亡間，顯有相當因果關係。綜上所述，足認被告之自白核
    與事實相符，應可採信。從而，本件事證已臻明確，被告犯
    行洵堪認定，應予依法論科。
三、核被告所為，係犯刑法第276 條第1 項之過失致人於死罪。
    又被告於肇事後留置現場，於犯罪被發覺前，向前來處理之
    警員當場承認為肇事人，進而接受裁判，除據被告於警詢時
    供承明確，並有臺北縣政府警察局土城分局道路交通事故肇
    事人自首情形紀錄表1 份附卷可參，是被告於其上開犯罪未
    經發覺前，即向警員自承犯罪之事實，並接受裁判，核與自
    首要件相符，爰依刑法第62條前段規定減輕其刑。爰審酌被
    告駕駛車輛時未注意行人，致生本件交通事故之過失程度，
    及本件交通事故致被害人死亡之不可回復之損害，暨被告犯
    後坦承犯行，態度良好，並與被害人家屬達成民事上之和解
    ，有調解書1 份在卷可稽，被害人之家屬乙○○亦到庭表示
    願給被告自新機會等一切情狀，量處如主文所示之刑，並諭
    知易科罰金之折算標準，以資懲儆。
據上論斷，應依刑事訴訟法第299 條第1 項前段，刑法第276 條
第2 項、第62條前段、第41條第1 項前段，刑法施行法第1 條之
1 第1 項、第2 項前段，判決如主文。
本案經檢察官洪國朝到庭執行職務。
中    華    民    國    99    年    10    月    26    日
                  交通法庭    審判長法  官   林淑婷
                                    法  官   饒金鳳
                                    法  官   陳昭筠
上列正本證明與原本無異。
如不服本判決，應於判決送達後10日內敘明上訴理由，向本院提
出上訴狀 (應附繕本) ，上訴於臺灣高等法院。其未敘述上訴理
由者，應於上訴期間屆滿後20日內向本院補提理由書「切勿逕送
上級法院」。
                                    書記官   黃文儀
中    華    民    國    99    年    10    月    29    日
附錄本案論罪科刑法條全文：
中華民國刑法第276條
因過失致人於死者，處2 年以下有期徒刑、拘役或2 千元以下罰
金。
從事業務之人，因業務上之過失犯前項之罪者，處5 年以下有期
徒刑或拘役，得併科3 千元以下罰金。

司法院資訊處製作；財團法人民間司法改革基金會備份。
